臺灣高雄地方法院民事判決　　　　　　 94年度簡上字第131號
上　訴　人
即　聲請人　乙○○
被　上訴人
即　相對人　甲○○
　　　　　　丙○○○○○○○
共　　　同
訴訟代理人　蔡建賢律師
當事人間請求交還土地事件，上訴人對於中華民國94年5 月4 日
本院鳳山簡易庭93年度雄簡字第270 號第一審判決提起上訴，聲
請就假執行之上訴部份先為辯論，本院於94年8 月23日言詞辯論
終結，判決如下：
    主　  　文
原判決所命上訴人應將坐落高雄縣大寮鄉○○段第1114之8 地號
土地內如附圖編號(6)所示面積42平方公尺之地上物拆除，並將土
地交還被上訴人之部分，准上訴人以新臺幣壹拾萬玖仟貳佰元為
被上訴人預供擔保後，得免為假執行。
其餘假執行之上訴駁回。
    事實及理由
一、本件上訴人即聲請人聲請就假執行之上訴部分，先為辯論、
    裁判，經核合於民事訴訟法第455 條之規定，爰依其聲請，
    就假執行之上訴部份，先為辯論及判決，合先敘明。
二、上訴人略以：原審對於諸多事項漏未審酌，即逕為伊敗訴之
    判決，伊自不能甘服，而已依法提起上訴資為救濟，尤其中
    關於依職權宣告假執行之部分，應允被上訴人在其取得勝訴
    確定判決前，即得先行為本案之執行，已致令伊權益受有嚴
    重損害之虞等語，爰求為判決：(一)原判決關於假執行宣告之
    部分廢棄；(二)如不能廢棄時，請准上訴人預供擔保免為假執
    行。
三、被上訴人則以：原審為被上訴人勝訴之判決，任事用法均無
    何違誤，其中關於依職權宣告假執行之部分，更合於民事訴
    訟法第389 條第1 項第5 款之明文，而於法有據，不容上訴
    人恣意求予廢棄；至於上訴人另關於願供擔保，請准免為假
    執行之請求，伊則無反對意見，請法院斟酌妥適擔保金數額
    ，依法判決等語，而求為判決：上訴人關於廢棄假執行之聲
    請駁回。
四、經查，本件原審法院所命上訴人應返還之土地，其訴訟標的
    價額經計算後應僅為新臺幣（下同）10萬9200元（計算式：
    42㎡×2600《每平方公尺之公告現值》＝109,200）， 是以
    原審判決就此部分，係屬所命給付之價額未逾50萬元之判決
    ，則在上訴人遲未釋明因假執行將受如何不能回復損害之情
    形下，原審依民事訴訟法第389 條第1 項第5 款之規定，依
    職權而為假執行之宣告，核並無何不合，上訴人空言求予廢
    棄，屬無理由，不能准許，應予駁回上訴人此部分假執行之
    上訴。
五、復次，民事訴訟法第389 條第1 項第5 款規定之意旨，乃在
    於發揮假執行制度之功能，以加強對權利人之保護，惟義務
    人本非不得依民事訴訟法第392 條第2 項規定，聲請法院准
    予預供擔保免為假執行，亦即以為權利人遲延執行所生損害
    預供擔保之方式，換取權利人不立即為本案之執行。本院審
    酌上訴人迄仍對被上訴人之請求有所爭執，若僅單方允准被
    上訴人得為假執行，不僅易滋增兩造爭執，且亦造成執行法
    院之困擾，及若酌定適度之擔保金額，應可有效彌補被上訴
    人因未能立即執行所造致之損害等情事，認上訴人聲請預供
    擔保免為假執行，尚無不合，且將有助於衡平兩造間之利益
    ，爰酌定相當擔保金額准許之。
六、據上論結，本件假執行之上訴一部為有理由、一部為無理由
    ，依民事訴訟法第436 條之1 第3 項、第455 條、第449 條
    第1 項、第463條、第392條第2項，判決如主文。
中　　華　　民　　國　　94　　年　　8 　　月　　24　　日
                    民事鳳山分庭
                        審判長法　官　王伯文
                              法　官　郭文通
                              法　官　莊珮吟
正本係照原本作成。
本判決不得上訴。
中　　華　　民　　國　　94　　年　　8 　　月　　24　　日
                              書記官　吳建德
